臺灣板橋地方法院刑事判決　　　　　　　94年度訴字第1446號
公　訴　人　臺灣板橋地方法院檢察署檢察官
被　　　告　甲○○
上列被告因毒品危害防制條例案件，經檢察官提起公訴（94年度
核退毒偵字第1189號），本院判決如下：
    主  文
甲○○施用第一級毒品，處有期徒刑捌月，扣案之注射針筒貳支
沒收。又施用第二級毒品，處有期徒刑月，扣案之分裝鏟壹支
沒收銷燬之，安非他命吸食器壹組沒收。主刑部分應執行有期徒
刑拾月。
    事  實
一、甲○○有麻藥前科，前因施用第二級毒品案件，經臺灣臺中
    地方法院以89年度毒聲字第720 號裁定送觀察、勒戒後，認
    無繼續施用毒品之傾向，而於民國89年5 月19日執行完畢釋
    放出所，並經臺灣臺中地方法院檢察署檢察官以89年度毒偵
    緝字第260 號為不起訴處分確定。又因施用第二級毒品案件
    ，經臺灣高雄地方法院以89年度毒聲字第7132號裁定送觀察
    、勒戒後，認無繼續施用毒品之傾向，再於89年10月30日執
    行完畢釋放出所，並經臺灣高雄地方法院檢察署以89年度偵
    字第17142 號為不起訴處分確定。詎甲○○仍不知悔改，復
    於94年5 月8 日上午，在臺北縣板橋市○○路○段182 巷7
    弄29號3 樓住處，以將海洛因摻水稀釋後，再以注射針筒注
    入手臂之方式，非法施用第一級毒品海洛因一次；又以將安
    非他命粉末置於玻璃球吸食器內，再以火置於其下方燒烤使
    安非他命產生煙霧而加以吸用之方式，非法施用第二級毒品
    安非他命一次。嗣於94年5 月9 日夜間11時許，在前開住處
    為警持搜索票查獲，並扣得注射針筒二支、安非他命吸食器
    一組、分裝鏟一支（內含安非他命粉末殘渣）等物。
二、案經臺北縣政府警察局海山分局報請臺灣板橋地方法院檢察
    署檢察官偵查起訴。
    理  由
一、本件被告甲○○所犯係死刑、無期徒刑、最輕本刑為三年以
    上有期徒刑以外之罪，其於準備程序中就被訴事實為有罪之
    陳述，經法官告知簡式審判程序之旨，並聽取公訴人、被告
    之意見後，本院業已於94年8 月10日依刑事訴訟法第273 條
    之1 第1 項之規定，合議裁定由受命法官獨任進行簡式審判
    程序，合先敘明。
二、前揭事實，業據被告甲○○於本院審理中供承不諱，而其於
    前揭時、地為警查獲後所採集之尿液經送臺灣檢驗科技股份
    有限公司，以EIA 酵素免疫分析法初步檢驗，再以GC/MS 氣
    相層析質譜儀法確認檢驗結果，確均呈鴉片類及安非他命類
    陽性反應乙節，亦有該公司94年5 月25日、編號CH/2005/50
    392 號之濫用藥物尿液檢驗報告及被移送者姓名、代碼對照
    表各一份附卷可稽，復有前開注射針筒二支、安非他命吸食
    器一組、分裝鏟一支（內含安非他命粉末殘渣）等物扣案可
    資佐證，被告自白既有上開證據足資補強，應堪信為真實。
    又被告前因施用第二級毒品案件，經臺灣臺中地方法院以89
    年度毒聲字第720 號裁定送觀察、勒戒後，認無繼續施用毒
    品之傾向，而於89年5 月19日執行完畢釋放出所，並經臺灣
    臺中地方法院檢察署檢察官以89年度毒偵緝字第260 號為不
    起訴處分確定；又因施用第二級毒品案件，經臺灣高雄地方
    法院以89年度毒聲字第7132號裁定送觀察、勒戒後，認無繼
    續施用毒品之傾向，再於89年10月30日執行完畢釋放出所，
    並經臺灣高雄地方法院檢察署以89年度偵字第17142 號為不
    起訴處分確定等情，有上開不起訴處分書及臺灣高等法院被
    告前案紀錄表各一份在卷可憑，其再犯本件施用第一級、第
    二級毒品之罪，係於強制戒治執行完畢釋放後，五年內再犯
    該條例第10條第1 項、第2 項之罪，依毒品危害防制條例第
    23條第2 項規定，應逕予論罪科刑。據此，本案事證明確，
    被告犯行堪以認定。
三、按海洛因、安非他命分別係毒品危害防制條例第2 條第2 項
    第1 款、第2 款所稱之第一級、第二級毒品。核被告所為，
    係分別觸犯上開條例第10條第1 項之施用第一級毒品罪及同
    條第2 項之施用第二級毒品罪。被告為施用第一級毒品海洛
    因及第二級毒品安非他命而持有之行為，均為其施用之高度
    行為所吸收而不另論罪。又被告所犯上開二罪，犯意各別，
    行為互殊，應予分論併罰。本院爰審酌被告前已有麻藥前科
    及違反毒品危害防制條例經送觀察、勒戒之紀錄，有卷附前
    揭被告前案紀錄表乙份可按，猶不知悔改而再犯本件施用毒
    品之犯行，顯見其戒除毒癮之意志薄弱，惟其施用毒品係自
    戕行為，對他人法益尚無具體危害，及其施用毒品之動機、
    次數暨犯罪後坦承犯行之態度等一切情狀，分別量處如主文
    所示之刑，並就主刑部分定其應執行之刑。
四、扣案含有殘餘安非他命粉末之分裝鏟一支，因無法將其上之
    第二級毒品安非他命粉末自分裝鏟上析離，不論屬於犯人與
    否，均應依毒品危害防制條例第18條第1 項前段規定沒收銷
    燬之；又扣案之注射針筒二支、安非他命吸食器一組，分別
    為被告所有供犯本件施用第一級、第二級毒品犯行所用之物
    ，業據其供承在卷，爰併依刑法第38條第1 項第2 款之規定
    沒收之。另扣案之電子磅秤一台，被告稱係修理機車時秤機
    車零件之用，復非施用本案第一級、第二級毒品必須使用之
    物，即與本案被告所為犯行並無直接關聯，爰不併諭知沒收
    ，附此敘明。
據上論斷，應依刑事訴訟法第273 條之1 第1 項、299 條第1 項
前段，毒品危害防制條例第10條第1 項、第2 項、第18條第1 項
前段，刑法第11條前段、第51條第5 款、第38條第1 項第2 款，
判決如主文。
本案經檢察官郭學廉到庭執行職務。
中　　華　　民　　國　　94　　年　　8 　　月　　24　　日
                  刑事第一庭  法　官  張紹省
以上正本證明與原本無異。
如不服本判決應於送達後10日內向本院提出上訴狀。
                              書記官  周雅玲
中　　華　　民　　國　　94　　年　　8 　　月　　24　　日
附錄本案論罪科刑法條全文：
毒品危害防制條例第10條
施用第一級毒品者，處六月以上五年以下有期徒刑。
施用第二級毒品者，處三年以下有期徒刑。
